【裁判字號】    97,訴,388
【裁判日期】    970521
【裁判案由】    違反毒品危害防制條例
【裁判全文】
臺灣新竹地方法院刑事判決               97年度訴字第388號
公  訴  人  臺灣新竹地方法院檢察署檢察官
被      告  甲○○
                    （現另案於臺灣新竹監獄執行）
上列被告因違反毒品危害防制條例案件，經檢察官提起公訴（97
年度毒偵字第696 號、第701 號），合議庭裁定由受命法官改依
簡式審判程序審理，本院判決如下：
    主  文
甲○○施用第一級毒品，累犯，處有期徒刑柒月；又施用第二級
毒品，累犯，處有期徒刑肆月；又施用第一級毒品，累犯，處有
期徒刑柒月，扣案之第一級毒品海洛因壹包（含包裝袋毛重零點
貳柒公克）沒收銷燬，扣案之注射針筒貳支均沒收；又施用第二
級毒品，累犯，處有期徒刑肆月；應執行有期徒刑壹年陸月，扣
案之第一級毒品海洛因壹包（含包裝袋毛重零點貳柒公克）沒收
銷燬，扣案之注射針筒貳支均沒收。
    事  實
一、甲○○前於民國85年間因傷害案件，經本院以85年度少訴字
    第52號判決判處有期徒刑5 月確定；又於86年間因殺人未遂
    案件，經本院以87年度少訴字第1 號判決判處有期徒刑4 年
    2 月確定，上開2 案件，經本院以87年度聲字第558 號裁定
    應執行有期徒刑4 年5 月確定，並於89年3 月22日假釋出監
    付保護管束，嗣經撤銷假釋，尚有殘刑2 年2 月25日。復於
    90年間因施用毒品案件，經本院以91年度訴字第33號判決判
    處應執行有期徒刑1 年確定，接續上開殘刑之執行，迄至94
    年8 月31日縮刑期滿執行完畢（構成累犯）。
二、其又曾於90年3 月間，因施用毒品案件，經本院以90年度毒
    聲字第441 號裁定送觀察、勒戒後，認無繼續施用毒品傾向
    ，於90年3 月22日執行完畢而出所。又於90年8 月、11月間
    因2 犯施用毒品案件，經本院以90年度毒聲字第1300號、第
    1714號裁定送觀察、勒戒後，認有繼續施用毒品傾向，再經
    本院以91年度毒聲字第15號裁定令入戒治處所施以強制戒治
    ，並因執行成效良好停止戒治，而經本院以91年度毒聲字第
    608 號裁定停止戒治，所餘戒治期間付保護管束，於91年12
    月15日期滿未經撤銷保護管束視為執行完畢。再於95年、96
    年間因施用毒品等案件，分別經本院以95年度訴字第522 號
    判決、96年度訴字第15號判決判處應執行有期徒刑1 年4 月
    （連續施用第一級毒品部分判處有期徒刑11月，連續施用第
    二級毒品部分判處有期徒刑6 月）、1 年1 月（施用第一級
    毒品部分判處有期徒刑8 月，施用第二級毒品部分判處有期
    徒刑6 月），再經本院以96年度聲減字第56號裁定分別減為
    有期徒刑5 月15日、3 月、4 月、3 月，應執行有期徒刑11
    月確定，而於96年8 月17日縮刑期滿執行完畢（亦構成累犯
    ）。詎其仍不知悔改，仍為下列施用毒品犯行：
  (一)甲○○基於施用第一級毒品海洛因及第二級毒品安非他命之
    各別犯意，分別於97年3 月1 日9 時、10時許，在其位於新
    竹縣湖口鄉中興村吉安一巷30號住處，以針筒注射加水稀釋
    之海洛因方式，及以將安非他命放置於玻璃吸食器燒烤後吸
    食其霧化氣體之方式，分別施用第一級毒品海洛因及第二級
    毒品安非他命各1 次，嗣為警於97年3 月1 日17時40分許，
    在新竹縣新豐鄉○○村○○街前，因見其騎乘未懸掛車牌之
    重型機車而對其攔檢盤查，因甲○○為列管之毒品調驗人口
    ，經警採集尿液送驗，結果呈安非他命類、嗎啡、可待因陽
    性反應。
  (二)另復基於施用第一級毒品海洛因及第二級毒品安非他命之各
    別犯意，分別於97年3 月21日21時、22時許，在其上開住處
    ，同樣分別以上開吸食方法，施用第一級毒品海洛因及第二
    級毒品安非他命各1 次，嗣因警於97年3 月22日5 時20分許
    ，在新竹縣湖口鄉中興吉安3 巷38號前當場查獲甲○○犯竊
    盜罪（檢察官另案偵辦中），並經其同意搜索後，於其所攜
    提包內當場扣得其所有之第一級毒品海洛因1 包（重量如主
    文所示）及注射針筒兩支，經警採集尿液送驗，結果呈安非
    他命類、嗎啡、可待因陽性反應。
三、案經新竹縣政府警察局竹北分局報請臺灣新竹地方法院檢察
    署檢察官偵查後起訴。
    理  由
一、本件被告甲○○所犯為死刑、無期徒刑或最輕本刑為3 年以
    上有期徒刑以外之罪，其於準備程序中就被訴事實為有罪之
    陳述，經法官告知簡式審判程序之旨，並聽取公訴人之意見
    後，依刑事訴訟法第273 條之1 第1 項規定，本院裁定改依
    簡式審判程序審理，合先敘明。
二、上揭犯罪事實，業據被告於本院審理中坦承不諱，另被告為
    警採集之尿液（編號為北97083、北97117），經送請詮昕科
    技股份有限公司以氣相層析質譜儀法檢驗後，乃呈第一級毒
    品海洛因代謝後嗎啡及可待因，及第二級毒品甲基安非他命
    代謝物之陽性反應等情，有該公司97年3 月18日、97年4 月
    8 日濫用藥物尿液檢驗報告各1 份、新竹縣政府警察局分局
    毒品犯罪嫌疑人尿液採驗作業管制紀錄各1 份在卷可稽（見
    97年度毒偵字第701 號卷頁8 、9 ，及97年度毒偵字第696
    號卷頁24、25），並有第一級毒品海洛因1 包（重量如主文
    所示）、注射針筒2 支、扣押物品目錄表、扣押物品清單各
    1 份、扣押物照片4 張附卷可稽，是被告上開自白乃與事實
    相符，堪信為真實。而被告有如事實欄所載之觀察勒戒、強
    制戒治或因施用毒品經判處罪刑等前科紀錄，有臺灣高等法
    院被告前案紀錄表1 份在卷可稽，其本次所犯2 次施用第一
    級毒品海洛因及第二級毒品安非他命犯行，距離上開91年12
    月15日即強制戒治執行完畢時間雖已逾5 年，然因被告於此
    5 年內曾再因施用毒品犯行而經法院判處罪刑確定，顯見觀
    察、勒戒程序並無法協助被告戒除毒癮，而無再予裁定送觀
    察、勒戒之必要，其本件之施用毒品犯行，依法即應予以追
    訴、科刑處罰。
三、按海洛因及安非他命分別為毒品危害防制條例第2 條第2 項
    第1 款、第2 款規定之第一級、第二級毒品，故核被告所為
    ，係分別犯毒品危害防制條例第10條第1 項、第2 項之施用
    第一級毒品罪、施用第二級毒品罪。被告持有第一級毒品海
    洛因、第二級毒品安非他命後進而分別施用，其持有之低度
    行為分別為施用之高度行為所吸收，不另論罪。被告所觸犯
    之上開4 罪，犯意各別、行為互異，應分論併罰。又被告因
    上開前科受有期徒刑之宣告，最近1 次於96年8 月17日縮刑
    期滿執行完畢，亦有上開前科紀錄在卷可參，其於前開徒刑
    執行完畢後5 年內再故意犯本件有期徒刑以上之4 罪，均為
    累犯，均應加重其刑。爰審酌被告前已有施用毒品之不良素
    行，歷經觀察、勒戒、強制戒治及徒刑宣告後猶施用之，顯
    見其戒毒意志不堅，本不宜寬貸，惟念其施用毒品乃自戕一
    己之身體健康，對社會造成之危害尚非直接鉅大，且犯後終
    知能坦承犯行，態度良好，95年7 月1 日刑法第56條連續犯
    規定廢除後，被告施用毒品罪均須一罪一罰，所受刑期比起
    以往已經甚重等一切情狀，分別量處如主文所示之刑，並定
    其應執行之刑，以期自新。被告於第2 次施用第一級毒品犯
    行中遭扣案之第一級毒品海洛因1 包（重量如主文所示，其
    上之包裝袋客觀上殘留有些微毒品，依鑑定實務難與毒品析
    離，應視同毒品併予沒收），係毒品違禁物，應依毒品危害
    防制條例第18條第1 項前段規定，不論屬於犯人與否，宣告
    沒收銷燬；另扣案之注射針筒2 支，為被告所有且供其犯第
    2 次施用第一級毒品犯行所用之物，業經被告自承在卷，應
    依刑法第38條第1 項第2 款之規定宣告沒收。
據上論斷，應依刑事訴訟法第273 條之1 第1 項、第299 條第1
項前段，毒品危害防制條例第10條第1 項、第2 項、第18條第1
項前段，刑法第11條、第51條第5 款、第47條第1 項、第38條第
1 項第2 款，判決如主文。
本案經檢察官張凱絜到庭執行職務。
中    華    民    國    97    年     5    月    21    日
              刑事第二庭  法  官  蔡川富
以上正本證明與原本無異。
如不服本判決應於收受本判決後10日內向本院提出上訴書狀，上
訴書狀應敘述具體理由。上訴書狀未敘述上訴理由者，應於上訴
期間屆滿後20日內補提理由書狀於本院 (均須按他造當事人之人
數附繕本 )「切勿逕送上級法院」。
中    華    民    國    97    年     5    月    21    日
                          書記官  陳秀子
附錄本案論罪科刑法條全文：
毒品危害防制條例第10條
施用第1 級毒品者，處6月以上5年以下有期徒刑。
施用第2 級毒品者，處3年以下有期徒刑。


司法院資訊處製作；財團法人民間司法改革基金會備份。
